ACORDAO-COMPLETO-2523037

ACÓRDÃO DE RELAÇÃO

ACÓRDÃO DE RELAÇÃO 38/2022 ATA 1/2022 - PLENÁRIO

Acórdão 38/2022-TCU-Plenário
	VISTOS e relacionados estes autos de Representação, formulada por Doc Center Microfilmagem, Digitalização e Guarda de Documentos Ltda - ME, a respeito de possíveis irregularidades ocorridas no Pregão Eletrônico (PE) 12/2021, sob a responsabilidade do Serviço Nacional de Aprendizagem do Cooperativismo no Estado de São Paulo (Sescoop/SP) , tendo por objeto a contratação de serviço de gestão eletrônica documental, para organização, acondicionamento, guarda, gerenciamento e conservação do acervo ativo, intermediário e inativo do Sescoop/SP e implantação do sistema Gestão Eletrônica de Documentos (GED) .
	Considerando que o Representante alega, em síntese, que o edital padeceria de ilegalidade, pois licitaria serviços já executados pela representante, quando da execução do Contrato 33/2020, firmado em 7/10/2020 pelo prazo de doze meses, a partir do PE 14/2020 (peça 6) , objetivando a prestação de serviços de gestão eletrônica de documentos para organização, acondicionamento, guarda, gerenciamento e conservação do acervo ativo, intermediário e inativo do Sescoop/SP, bem como implantação do sistema de GED;
	Considerando que, em resposta à diligência determinada por meio do Despacho de peça 18, restou assente que o Representante executou os serviços anteriormente contratados de forma parcial e deficiente, tendo recebido advertência e multa da contratante, além de persistir a necessidade que suscitou a realização da contratação anterior, não se afigurando desarrazoada a decisão do Sescoop por deflagrar novo certame licitatório;
	Considerando, afinal, as instruções de peças 43-44,
	ACORDAM os Ministros do Tribunal de Contas da União, reunidos em Sessão de Plenário, por unanimidade, em: 
a) conhecer da representação, satisfeitos os requisitos de admissibilidade constantes no art. 113, § 1º, da Lei 8.666/1993, c/c os arts. 235 e 237, III, do Regimento Interno deste Tribunal, e no art. 103, § 1º, da Resolução - TCU 259/2014; no mérito, considerar a presente representação improcedente;
b) indeferir o pedido de concessão de medida cautelar formulado pelo representante, tendo em vista a inexistência dos elementos necessários para sua adoção; 
c) informar ao Serviço Nacional de Aprendizagem do Cooperativismo no Estado de São Paulo (Sescoop/SP) e ao representante do presente Acórdão, encaminhando-lhes cópia da instrução de peça 43; e 
d) arquivar os presentes autos, nos termos do art. 250, I, c/c art. 169, III, do Regimento Interno deste Tribunal.
1. Processo TC-Processo 042.277/2021-3 (REPRESENTAÇÃO) 
	1.1. Órgão/Entidade: Serviço Nacional de Aprendizagem do Cooperativismo No Estado de São Paulo.
	1.2. Relator: Ministro-Substituto Augusto Sherman Cavalcanti.
	1.3. Representante do Ministério Público: não atuou.
	1.4. Unidade Técnica: Secretaria de Controle Externo de Aquisições Logísticas (Selog) .
	1.5. Representação legal: Felipe Arrigatto Goncalves (214801/OAB-SP) , representando Doc Center Microfilmagem, Digitalizacao e Guarda de Documentos Ltda - Me.

AUGUSTO SHERMAN

Felipe Arrigatto Goncalves (214801/OAB-SP), representando Doc Center Microfilmagem, Digitalizacao e Guarda de Documentos Ltda - Me.

Não atuou.

REPRESENTAÇÃO (REPR)

Secretaria de Controle Externo de Aquisições Logísticas (Selog).